---
title: "Histogramas"
author: "Marcus Seabra"
date: "15 de março de 2019"
output: html_document
---

Histogramas permitem visualizar a distribuição de um conjunto de dados (dataset).

```{r}
setwd('/home/seabra/dev/dsjourney/eda/data')

# Carregando os dados na variável player
players <- read.csv("nba-players.csv", stringsAsFactors=FALSE)

# O comando names fornece as variáreis existentes no dataset
names(players)

```

```{r}
# Exibe a estrutura do objeto
str(players)
```

```{r}
summary(players)
```

Um gráfico de barras é similar a um histograma, mas há diferenças fundamentais. A principal delas é que o primeiro exibe informações sobre categorias de um conjunto. Um histograma, por outro lado, exibe a distribuição de uma variável contínua.

Vamos gerar um gráfico de barras sobre os jogadores dos Celtics

```{r}
cavs <- subset(players, Team == "Cavaliers")
cavs.o <- cavs[order(cavs$Ht_inches), ]
# O parâmetro "mar" estabelece o número de linhas da margem na sequência botton, left, top, right
par(mar=(c(5,10,5,5)))
barplot(cavs.o$Ht_inches, names.arg = cavs.o$Name, horiz = TRUE, las=1, main = "Altura dos jogadores dos Cavaliers")
```

O código abaixo gera um gráfico de barras com base na média de altura por posição dos jogadores.

```{r}
mediaAltura <- aggregate(Ht_inches ~ POS, data = players, mean)
mediaAltura.o <- mediaAltura[order(mediaAltura$Ht_inches, decreasing = FALSE),]
barplot(mediaAltura.o$Ht_inches, names.arg = mediaAltura.o$POS, horiz = FALSE, border = NA, las = 1, main = "Média de altura dos jogadores por posição")
```

*Histogramas em R*

```{r}
# Configurações para plotagem de gráficos
par(mfrow=c(1,3), mar=c(3,3,3,3))

# Serão criados histrogramas a partir das alturas dos jogadores. Cada grupo ('bin' na linguagem estatística) de altura é especificado pelo parâmetro 'breaks'

hist(players$Ht_inches, main = "Histograma da altura dos jogadores", xlab = "polegadas", breaks = seq(65, 90, 1))

hist(players$Ht_inches, main = "Histograma da altura dos jogadores", xlab = "polegadas", breaks = seq(65, 90, 2))

hist(players$Ht_inches, main = "Histograma da altura dos jogadores", xlab = "polegadas", breaks = seq(65, 90, 5))

```

O código abaixo fornece um histograma da altura por posição dos jogadores.

```{r}
par(mfrow=c(2,3), las=1, mar=c(5,5,4,1))

# Conjunto de posições
posicoes <- unique(players$POS)

for (i in 1:length(posicoes)) {
  jogadoresPosicao <- subset(players, POS == posicoes[i])
  hist(jogadoresPosicao$Ht_inches, main = posicoes[i], xlab = "polegadas", breaks = 65:90, border="#ffffff", col="#999999", lwd=0.4)

}
```


*Funções para serem estudadas*

help("str"")
help("summary")
help("barplot")
help("par"")
help("hist")
help("seq")